臺灣彰化地方法院刑事判決　　　　 　 　96年度訴字第2179號
公　訴　人　臺灣彰化地方法院檢察署檢察官
被　　　告　甲○○
上列被告因違反毒品危害防制條例案件，經檢察官提起公訴（96
年度毒偵字第5148、5149、5150號），於本院準備程序中，被告
就被訴事實為有罪之陳述，經裁定改行簡式審判程序，本院判決
如下：
    主  文
甲○○施用第一級毒品，累犯，處有期徒刑玖月。又施用第一級
毒品，累犯，處有期徒刑玖月。又施用第一級毒品，累犯，處有
期徒刑玖月，扣案之第一級毒品海洛因壹包（淨重零點肆壹公克
）沒收銷燬之。應執行有期徒刑壹年陸月，扣案之第一級毒品海
洛因壹包（淨重零點肆壹公克）沒收銷燬之。
    犯罪事實
一、甲○○前曾因施用毒品案件，經依本院89年度毒聲字第752
    號裁定移送觀察、勒戒後，認有繼續施用毒品之傾向，復由
    本院以89年度毒聲字第1201號裁定移送戒治處所施以強制戒
    治，嗣經臺灣彰化地方法院檢察署檢察官於民國90年3 月23
    日以90年度戒毒偵字第464 號為不起訴處分確定。又於91年
    間，因施用毒品案件，經本院以91年度毒聲字第2628號裁定
    令入戒治處所施以強制戒治1 年，自92年1 月29日起送臺灣
    雲林戒治所施以強制戒治，嗣因毒品危害防制條例修正，而
    於93年1 月9 日釋放，此部份所犯刑事案件部分，則經臺灣
    高等法院臺中分院以92年度上訴字第817 號判決判處有期徒
    刑10月、3 月確定，並與其因竊盜案件經本院92年度易字第
    252 號判決所判處之有期徒刑4 月，定應執行有期徒刑1 年
    3 月確定，入監執行後獲假釋，於94年3 月17日因假釋期滿
    未經撤銷其假釋，視為執行完畢。嗣甲○○又於94年間，因
    竊盜案件，經本院以94年度易字第864 號判決判處有期徒刑
    7 月確定，且因違反毒品危害防制條例案件，經本院以94年
    度訴字第2125號判決判處有期徒刑11月確定，上開2 案再經
    定應執行有期徒刑1 年4 月確定，入監執行後，於96年2 月
    16日縮短刑期假釋出獄付保護管束，迄96年3 月29日假釋期
    滿未經撤銷，視為業已執行完畢。詎其仍未戒除毒癮，復基
    於施用第一級毒品海洛因之犯意，分別於96年7 月25日晚上
    10時許、96年7 月31日晚上10時許及96年8 月15日晚上8 時
    許，在彰化縣大村鄉公所廁所內，以將第一級毒品海洛因粉
    末置入注射針筒內加水後，再以針筒注射手臂血管之方式，
    各施用第一級毒品海洛因1 次。嗣先於96年7 月28日，在彰
    化縣秀水鄉○○村○○路與正興巷口處，為警盤查查獲，並
    經其同意採集尿液送驗，結果呈嗎啡陽性反應；且於96年8
    月2 日，為警持本院核發之搜索票，在彰化縣大村鄉○○村
    ○○路408 巷85號執行搜索查獲，且經採集其尿液送驗，結
    果呈嗎啡陽性反應；又於96年8 月16日，為警持本院核發之
    搜索票，在上開處所執行搜索查獲，並扣得第一級毒品海洛
    因1 包（淨重0.41公克），且經採集其尿液送驗，結果呈嗎
    啡陽性反應，而查悉上情。
二、案經彰化縣警察局員林分局、鹿港分局報請臺灣彰化地方法
    院檢察署檢察官偵查起訴。
    理  由
一、按除被告所犯為死刑、無期徒刑、最輕本刑為3 年以上有期
    徒刑之罪或高等法院管轄第1 審案件者外，於前條第1 項程
    序進行中，被告先就被訴事實為有罪之陳述時，審判長得告
    知被告簡式審判程序之旨，並聽取當事人、代理人、辯護人
    及輔佐人之意見後，裁定進行簡式審判程序；除簡式審判程
    序及簡易程序案件外，第1 審應行合議審判，刑事訴訟法第
    273 條之1 第1 項、第284 條之1 分別定有明文。本件被告
    甲○○所涉係死刑、無期徒刑、最輕本刑為3 年以上有期徒
    刑之罪或高等法院管轄第1 審案件以外之罪，並於本院行準
    備程序時就被訴事實為有罪之陳述，本院合議庭依前揭規定
    ，經評議結果，裁定改由受命法官獨任行簡式審判程序。
二、上開犯罪事實，業據被告甲○○於本院審理時坦承不諱，又
    被告為警採集其尿液送驗結果，確均呈嗎啡陽性反應，此有
    彰化縣警察局鹿港分局委託檢驗尿液代號與真實姓名對照表
    1 紙、彰化縣警察局員林分局委託檢驗尿液代號與真實姓名
    對照認證單2 紙及詮昕科技股份有限公司濫用藥物尿液檢驗
    報告3 紙附卷可稽。再扣案之白色粉末1 包，經送鑑驗結果
    ，確屬海洛因無訛（淨重0.41公克），亦有法務部調查局鑑
    定書1 紙在卷可參，此外復有該海洛因1 包扣案可資佐證，
    足徵被告之自白確與事實相符，堪以採信。本件事證明確，
    被告上開犯行洵堪認定，應依法論科。
三、按修正毒品危害防制條例就施用毒品者，僅於「初犯」及「
　  5 年後再犯」二種情形，有其追訴條件之限制，即須於初犯
　  經觀察、勒戒或強制戒治釋放後，5 年內均無施用毒品之行
　  為，始能認其前所實施之觀察、勒戒或強制戒治已足遮斷毒
　  癮，而得於5 年後再犯時，再予適用初犯之規定，重行觀察
　  、勒戒等程序；倘5 年內已經再犯，被依法追訴處罰，縱其
  　第3次（或第3次以上）施用毒品之時間在初犯釋放5 年以後
　  ，即與「5年後再犯」之情形有別，且因已於「5年內再犯」
    ，顯見其再犯率甚高，原實施觀察、勒戒或強制戒治，已無
    法收其實效，而無5 年戒斷期之存在，自無再經觀察、勒戒
    及強制戒治之必要，應由檢察官逕行起訴，此有最高法院95
    年度臺非字第59、65號判決及同年度第7 次刑事庭會議決定
    足供參照。本件被告前因施用毒品案件，經依本院89年度毒
    聲字第 752號裁定移送觀察、勒戒後，認有繼續施用毒品之
    傾向，復由本院以89年度毒聲字第1201號裁定移送戒治處所
    施予強制戒治，嗣經臺灣彰化地方法院檢察署檢察官於90年
    3 月23日以90年度戒毒偵字第464 號為不起訴處分確定。又
    於91年間，因施用毒品案件，經本院以91年度毒聲字第2628
    號裁定令入戒治處所施以強制戒治1 年，自92年1 月29日起
    送臺灣雲林戒治所施以強制戒治，嗣因毒品危害防制條例修
    正，而於93年1 月9 日釋放。惟其又於94年間，因違反毒品
    危害防制條例案件，經本院以94年度訴字第2125號判決判處
    有期徒刑11月確定，有臺灣彰化地方法院檢察署刑案資料查
    註紀錄表及臺灣高等法院被告前案紀錄表各1 份在卷可考，
    則其再犯本件施用第一級毒品犯行，按諸前揭說明，即與5
    年後再犯之情形有別，自應逕行追訴。
四、核被告甲○○所為，係犯毒品危害防制條例第10條第1 項之
    施用第一級毒品罪。被告持有第一級毒品進而施用，其持有
    第一級毒品之低度行為，應各為其施用第一級毒品之高度行
    為吸收，不另論罪。被告所犯前述3 次施用第一級毒品海洛
    因之犯行，犯意各別，應予分論併罰。又查被告於94年間，
    因竊盜案件，經本院以94年度易字第864 號判決判處有期徒
    刑7 月確定，且因違反毒品危害防制條例案件，經本院以94
    年度訴字第2125號判決判處有期徒刑11月確定，上開2 案再
    經定應執行有期徒刑1 年4 月確定，入監執行後，於96年2
    月16日縮短刑期假釋出獄付保護管束，迄96年3 月29日假釋
    期滿未經撤銷，視為業已執行完畢等情，有臺灣高等法院被
    告前案紀錄表、臺灣彰化地方法院檢察署刑案資料查註紀錄
    表各1 份在卷可憑，其於有期徒刑執行完畢後，5 年內故意
    再犯有期徒刑以上之本罪，為累犯，應分別依刑法第47條第
    1 項之規定加重其刑。爰審酌被告有多次施用毒品之前科，
    及其施用毒品之動機、目的、方法、不知珍惜身體、施用毒
    品所生危害，暨犯後坦承犯行之態度等一切情狀，分別量處
    如主文所示之刑，並定其應執行刑，以示懲儆。再扣案之海
    洛因1 包（淨重0.41公克），係屬第一級毒品，應依毒品危
    害防制條例第18條第1 項前段規定沒收銷燬之。
據上論斷，應依刑事訴訟法第273 條之1 第1 項、第299 條第1
項前段，毒品危害防制條例第10條第1 項、第18條第1 項前段，
刑法第11條前段、第47條第1 項、第51條第5 款，判決如主文。
本案經檢察官黃淑媛到庭執行職務。
中　　華　　民　　國　　96　　年　　12　　月　　20　　日
　                刑事第一庭          法  官  郭麗萍
以上正本證明與原本無異。
如不服本判決，應於判決送達後10日內，向本院提出上訴書狀，
上訴書狀應「敘述具體上訴理由」，並按他造當事人之人數附繕
本。「切勿逕送上級法院」。
中　　華　　民　　國　　96　　年　　12　　月　　24　　日
                                      書記官  張子涵
附錄本案論罪科刑法條全文：
毒品危害防制條例第10條
施用第一級毒品者，處 6 月以上 5 年以下有期徒刑。
施用第二級毒品者，處 3 年以下有期徒刑。
毒品危害防制條例第18條
查獲之第一、二級毒品及專供製造或施用第一、二級毒品之器具
，不問屬於犯人與否，均沒收銷燬之；查獲之第三、四級毒品及
製造或施用毒品之器具，無正當理由而擅自持有者，均沒入銷燬
之。但合於醫藥、研究或訓練之用者，得不予銷燬。
前項合於醫藥、研究或訓練用毒品或器具之管理辦法，由法務部
會同行政院衛生署定之。
